Minutes et répertoires du notaire Nicolas DOURNEL, 1606 - 21 juin 1629 (étude XXXV)
Archives nationales
- Minutes de Nicolas DOURNEL, 1606 - 1718; MC/ET/XXXV/54 - MC/ET/XXXV/597
  - Brevets. 1625 - 1629, MC/ET/XXXV/116
    1627: 150 brevets avec mémoires.
    1629: 120 brevets avec mémoires.
    - Obligation par Nicolas Mary [dit Desfontaines], écolier, étudiant en l'université, demeurant rue Saint-Martin, paroisse Saint-Laurent, et par Jean Mary, son frère, compagnon cordonnier, demeurant rue Saint-Denis, paroisse Saint-Sauveur, envers Charles Jauré, marchand fruitier, de 25 livres 5 sols pour dépenses de bouche, gîte et logis de Nicolas Mary; cette somme devra être réglée avant la Saint-Jean-Baptiste prochaine., 23 mars 1627; MC/ET/XXXV/116
      Documents du Minutier central des notaires de Paris, Le théâtre professionnel à Paris, 1600-1649, étude par Alan Howe, documents analysés par Madeleine Jurgens et Alan Howe [457 actes], transcriptions par Andrée Chauleur et Pierre-Yves Louis, Paris, Archives nationales, 2000, notice n° 234 (instrument de recherche imprimé dématérialisé dont la version intégrale est accessible en ligne par la rubrique 'Autres instruments de recherche', voir contexte dans le Plan d’orientation général - Notaires de Paris, guides thématiques du Minutier).
      Documents du Minutier central des notaires de Paris, Écrivains de théâtre, 1600-1649, étude par Alan Howe, documents analysés par M. Jurgens et A. Howe, Paris, Archives nationales, 2005, notice n°39.
      obligation; Saint-Martin (rue); Saint-Laurent (paroisse); Saint-Denis (rue); Mary dit Desfontaines, Nicolas; Jauré, Charles; Mary, Jean; commerçant; cordonnier
  - Minutes concernant l'abbaye de Saint-Denis (terrier) pour ses terres du port de Neuilly. 1612 - 1618, MC/ET/XXXV/117; registre. Document détérioré.
    Terrier du port de Neuilly, propriété de l'abbaye de Saint-Denis, avec en tête table alphabétique par prénoms.
    terrier; Neuilly-sur-Seine (Hauts-de-Seine)
    - Terrier de la seigneurie du port de Neuilly appartenant à l'abbaye Saint-Denis., 1612 - 1618; MC/ET/XXXV/117
      En tête: table alphabétique par prénoms.
      Report des actes analysés à l'occasion de l'établissement des répertoires numériques dits 'états numérique' des liasses et registres de minutes. (base de données migrée: voir contexte dans le Plan d’orientation général - Notaires de Paris, guides thématiques du Minutier).
      Date de création de la notice: 2012
      terrier; Saint-Denis (Seine-Saint-Denis)
  - Minutes concernant l'abbaye de Saint-Denis (terrier). 1627 - 1628, MC/ET/XXXV/118
    Terrier de la censive du Grand Prieur de l'abbaye de Saint-Denis, terres à Lugny.
    terrier
    - Terrier du Grand Prieur appartenant à l'abbaye Saint-Denis à Dugny., 1627 - 1628; MC/ET/XXXV/118
      terrier; Dugny (Seine-Saint-Denis)
  - Expéditions de notaires divers. 1634 - 1718, MC/ET/XXXV/597; AVELINE, Pierre; BAILLY, Mathieu; BLANCHARD, Antoine; CHEVALIER, Claude; CHUPPIN, Jean; LAUVERJON, François; MOUFLE, Simon III; SAVIGNY, Nicolas I de; TABOUE, Nicolas
    Expéditions d'actes de Gabriel René Mesnil (1710-1717) et de divers notaires: Nicolas Dournel (1627), Denis Camuset (1634), Jean Colas (1648), Jean Chuppin (1684), Nicolas II Boindin (1687, 690), Bonnin, notaire à Saint-Cloud et Boulogne, (1689), René Desforges (1691-1710), Blanchard (1695), Simon III Moufle (1695), Mathieu Bailly (1703), Nicolas I de Savigny (1703), Nicolas Taboué (1709), Mouflette, notaire à Meru (1710), Aveline (1715), François Lauverjon (1716), Claude Chevalier (1717).
    copie authentique
- Répertoire(s) de Nicolas DOURNEL, 1606 - 21 juin 1629; MC/RE/XXXV/2 - MC/RE/XXXV/3
  - Répertoire. 1606, 1er janvier - 1615, 1er janvier 1606 - 1615; MC/RE/XXXV/2
    Informations concernant le classement et la cotation:
    Le niveau inférieur de description, quand il existe, correspond aux mentions d'actes contenues dans le répertoire. Parmi celles-ci, certaines peuvent y être décrites, de manière plus ou moins détaillée. Pour consulter l'acte proprement dit, il convient de rechercher la cote au niveau des articles (registre ou liasse) des minutes du notaire (cote de type 'MC/ET').
    - MALHERBE (Guillaume) § Reconnaissance (Anthoine), 1606; fol. 7
      Mention dans le répertoire du notaire coté:
      MC/RE/XXXV/2
      Attention: la cote de répertoire (de type 'MC/RE') ne permet pas de consulter la minute de l'acte. ll convient de rechercher la cote de la minute (de type 'MC/ET') au niveau des articles (registre ou liasse) de minutes du notaire.
      L'accès aux images numérisées des pages du répertoire se fait au niveau de description supérieur (' Répertoire du notaire '), rubrique ' Consulter les archives numérisées associées'.
      reconnaissance; Malherbe, Guillaume
    - HARLAY (Achille de...) § Bail à ferme et amodiation (Gaillard de Cornac, Estienne Ginault), 13 mars 1608
      bail; Harlay, Achille de; Cornac, Gaillard de; Ginault, Estienne
    - PILLON (Germain) § Bail à louer (Croix) Dournel Nicolas notre, 16 mars 1610
      bail; Pillon, Germain
    - BOYELDIEU (Guillaume) § Quittance de rachat (Loys Beaufort, Claude Charles), 17 juillet 1610
      quittance; Boyeldieu, Guillaume
    - BOILLEAU, 1612; fol. 197
    - AGUESSEAU d', juillet 1612 - décembre 1612; fol. 197 et 222
    - AGUESEAU d', janvier 1613 - juin 1613; fol. 47-183
    - MONTAIGNE (Damien) § Etat des meubles que Jeanne Chevalier, apporte en mariage à Damien Montaigne. 1er et 20 janvier, 30 juin 1613., 20 janvier 1613 - 30 juin 1613; fol. 34 et 35
    - AGUESSEAU d', juillet 1613 - 12 décembre 1613
    - AGUESSEAU d', janvier 1614 - juin 1614; fol. 194-195
    - BEAUFORT (de), janvier 1614 - juin 1615; ; fol. 170, 207, 223; fol. 119 et 150; fol. 117, 144
  - Répertoire. 1616, 1er janvier - 1629, 21 juin, 1er janvier 1616 - 21 juin 1629; MC/RE/XXXV/3
    Répertoire chronologique et alphabétique.
    - BOUCHER, juin 1617; fol. 90, 94, 133, 134
      MC/RE/XXXV/3
      Boucher
    - AGUESSEAU (Famille d') § Plusieurs actes, 1620 - 1624
    - LE MAISTRE, 1620, 2 juillet, 22 août, 15 septembre et 10 décembre 1625., 1620 - 10 décembre 1625; fol. 238
    - SAINT-MARTIN (religieuses de) 1620, 2e demi-année, juillet 1620 - décembre 1620
      Saint-Martin, religieuses de
    - LA MOIGNON (de), janvier 1623 - juin 1623; fol. 121
      La Moignon, de
    - LARGILLIÈRE (de), janvier 1624 - 31 mai 1624
    - LE LORRAIN. juillet, 31 octobre et décembre 1624., juillet 1624 - décembre 1624
    - BEAUFORT (famille de), 31 décembre 1624
    - JOUARRE (Religieuses de) Dournel Nicolas, notaire, 1662; fol. 207
      Jouarre, Religieuses de